【裁判字號】    89,易緝,17
【裁判日期】    890807
【裁判案由】    傷害等
【裁判全文】
臺灣花蓮地方法院刑事判決                     八十九年度易緝字第一七號
    公  訴  人  臺灣花蓮地方法院檢察署檢察官
    被      告  甲○○
右被告因傷害等案件，經檢察官聲請以簡易判決處刑（八十八年度偵字第一九二五號
），本院認為有刑事訴訟法第四百五十一條之一第四項但書之情形，經適用通常程序
審理，本院判決如左：
    主  文
甲○○被訴傷害罪部分，公訴不受理。被訴恐嚇罪部分，無罪。
    理  由
壹、被訴傷害罪部分：
一、按告訴乃論之罪，告訴人於第一審辯論終結前得撤回其告訴，又告訴經撤回者，
    應諭知不受理之判決，刑事訴訟法第二百三十八條第一項、第三百零三條第三款
    定有明文。
二、查本件告訴人乙○○告訴被告甲○○於民國八十七年（檢察官誤載為八十八年）
    十二月二十二日十七時許，在花蓮縣鳳林鎮○○里○○路一之二號，基於傷害故
    意，持開山刀刀背毆打乙○○，致乙○○受有左眼下線擦傷二公分之傷害。起訴
    書認被告係犯有刑法第二百七十七條第一項之罪，依同法第二百八十七條之規定
    ，須告訴乃論。茲據告訴人乙○○於八十九年七月三日撤回告訴，依照首開說明
    ，本件被告被訴傷害罪部分，自應為不受理判決之諭知。
貳、被訴恐嚇罪部分：
一、本件公訴意旨略以：八十七年十二月二十二日，在花蓮縣鳳林鎮○○里○○路一
    之二號，甲○○另行基於恐嚇故意，對乙○○恫稱：要找人修理你，給你死得很
    難看等語，使乙○○心生畏懼，因認被告甲○○另涉犯刑法第三百零五條之恐嚇
    危害安全罪嫌等情。
二、按公訴人認被告涉犯恐嚇危害安全罪嫌，無非係以告訴人乙○○之指訴為唯一依
    據。訊據被告堅決否認有恐嚇危害安全犯行，辯稱：沒有恐嚇乙○○等語。經查
    ：告訴人之告訴，係以使被告受刑事追訴為目的，其陳述是否與事實相符，仍應
    調查其他證據以資審認，最高法院五十二年台上字第一三００號判例意旨可參。
    本件告訴人自承：當時只有伊與被告二人在場，沒有其他證人等語，是在被告堅
    決否認有出言恐嚇情況下，實無其他證據資料足以審認告訴人之陳述是否與事實
    相符，尚難僅憑告訴人之指訴，遽為被告不利之認定，不能證明被告有恐嚇行為
    ，此部分應為無罪判決之諭知。
、被告甲○○被訴傷害罪部分，爰不經言詞辯論，逕為不受理之判決，其被訴恐嚇
    罪部分，因經合法傳喚無正當理由不到庭，本院認係應諭知無罪之案件，則不待
    其陳述逕行判決，併此說明。
據上論斷，應依刑事訴訟法第四百五十二條、第三百零七條、第三百零三條第三款、
第三百零六條、第三百零一條第一項前段，判決如主文。
本案經檢察官李子春到庭執行職務。
中      華      民      國    八  十  九  年      八    月      七      日
                              臺灣花蓮地方法院刑事庭
                                  法  官  蘇  嫊  娟
右正本證明與原本無異。
如對本判決不服，應於送達後十日內，向本院提出上訴狀。（應抄附繕本）告訴人或
被害人如對於本判決不服者，應具備理由請求檢察官上訴，其上訴期間之計算係以檢
察官收受判決正本之日期為準。
                                  法院書記官
中      華      民      國    八  十  九  年      八    月    十六      日


司法院資訊處製作；財團法人民間司法改革基金會備份。
